【裁判字號】    97,訴,708
【裁判日期】    970822
【裁判案由】    違反毒品危害防制條例
【裁判全文】
臺灣新竹地方法院刑事判決               97年度訴字第708號
公  訴  人  臺灣新竹地方法院檢察署檢察官
被      告  甲○○
                    （在臺灣新竹監獄受刑中）
上列被告因違反毒品危害防制條例案件，經檢察官提起公訴（97
年度毒偵字第1159號），本院依簡式審判程序判決如下：
    主  文
甲○○施用第一級毒品，累犯，處有期徒刑捌月，扣案之第一級
毒品海洛因貳包（驗餘後合計淨重零點柒零玖公克）及第一級毒
品海洛因殘渣袋壹只，均沒收銷燬之；又施用第二級毒品，累犯
，處有期徒刑伍月。應執行有期徒刑壹年，扣案之第一級毒品海
洛因貳包（驗餘後合計淨重零點柒零玖公克）及第一級毒品海洛
因殘渣袋壹只，均沒收銷燬之。
    事  實
一、甲○○前因施用第二級毒品安非他命案件，經本院於民國93
    年11月1日以93年度毒聲字第307號裁定送觀察、勒戒後，認
    無繼續施用毒品傾向，於93年12月14日執行完畢釋放，並經
    台灣新竹地方法院檢察署檢察官於同日以93年度毒偵字第12
    95號為不起訴處分確定。又因竊盜、違反毒品危害防制條例
    及妨害自由等案件，先後經本院於94年5月23日以94年度易
    字第285號刑事判決判處有期徒刑7月、94年5月27日以94年
    度易字第18號刑事判決判處有期徒刑8月、94年7月13日以94
    年度竹東簡字第101號刑事簡易判決判處有期徒刑6月、95年
    1月12日以93年度訴字第582號刑事判決判處有期徒刑4月確
    定，上開4罪並經本院於95年8月4日以95年度聲字第870號裁
    定應執行有期徒刑1年11月確定，於96年5月24日假釋出監，
    同年7月16日減刑後於同日縮刑期滿未經撤銷假釋，以已執
    行論。
二、又甲○○前因施用第一、二級毒品案件，經本院分別於97年
    1月25日以97年度訴字第45號宣示判決筆錄判處有期徒刑7月
    、4月，應執行有期徒刑9月，及於97年3月31日以97年度訴
    字第196號宣示判決筆錄判處有期徒刑7月、4月，應執行有
    期徒刑10月確定，復因施用第二級毒品案件，經本院於97年
    6月6日以97年度竹簡字第490號刑事簡易判決判處有期徒刑4
    月確定。詎其仍不知悔改，於前述觀察勒戒處分執行完畢釋
    放後5年內，另行基於施用第一、二級毒品海洛因、安非他
    命之犯意，於97年6月15日凌晨2、3時許，在其位於新竹縣
    橫山鄉福興村11鄰80分102號住處廁所內，以將第一級毒品
    海洛因摻入香菸之方式，施用第一級毒品海洛因1次；又於
    97年6月12、13日某時許，在前揭住處，以將第二級毒品安
    非他命置於玻璃球中用火燒烤吸食其所產生煙霧之方式，施
    用第二級毒品安非他命1次。嗣於97年6月15日下午4時20分
    許，在上開住處，因另案遭通緝而為警查獲，並扣得第一級
    毒品海洛因2包（驗餘後合計淨重0.709公克）及第一級毒品
    殘渣袋1個，始得悉上情。
二、案經新竹縣警察局橫山分局報請台灣新竹地方法院檢察署檢
    察官偵查起訴。
    理  由
一、本件被告甲○○所犯施用第一、二級毒品罪，均非死刑、無
    期徒刑、最輕本刑為三年以上有期徒刑之罪，或非高等法院
    管轄第一審之案件，被告於本院準備程序進行中，就被訴事
    實為有罪之陳述，本院合議庭認合於新修正刑事訴訟法第27
    3條之1之規定，逕以簡式審判程序行之，均合先敘明。
二、訊據被告甲○○對於上揭犯罪事實，於警詢、偵查中及本院
    行準備程序、簡式審判程序時均坦承不諱（見偵查卷第6、7
    、29、30頁，本院卷第13、22頁），並有新竹縣警察局橫山
    分局搜索筆錄、扣押物品目錄表、扣案物照片、新竹縣政府
    警察局毒品犯罪嫌疑人尿液採驗作業管制紀錄、詮昕科技股
    份有限公司於97年7月2日出具之檢體編號190號濫用藥物尿
    液檢驗報告及交通部民用航空醫務中心97年7月14日航藥鑑
    字第0973523號毒品鑑定書各1紙附卷可稽（見偵查卷第8至
    13、39、40、44頁、本院卷第21頁），被告自白應與事實相
    符，本件事證明確，被告施用第一、二級毒品犯行堪以認定
    ，應予依法論科。
三、核被告甲○○所為，係犯毒品危害防制條例第10條第1、2項
    之施用第一、二級毒品罪。其施用前持有第一、二級毒品海
    洛因、安非他命之低度行為，分別為其施用第一、二級毒品
    海洛因、安非他命之高度行為所吸收，均不另論罪。被告所
    犯上開2罪，犯意各別，行為不同，應予分論併罰。末查被
    告前因犯竊盜罪、違反毒品危害防制條例及妨害自由等案件
    ，先後經本院以94年度易字第285號刑事判決判處有期徒刑7
    月、94年度易字第18號刑事判決判處有期徒刑8月、94年度
    竹東簡字第101號刑事簡易判決判處有期徒刑6月及93年度訴
    字第582號刑事判決判處有期徒刑4月確定，並經本院以95年
    度聲字第870號裁定應執行有期徒刑1年11月確定，於96年5
    月24日假釋出監，同年7月16日減刑後於同日縮刑期滿未經
    撤銷假釋執行完畢等情，有臺灣高等法院被告前案紀錄表及
    臺灣新竹地方法院檢察署刑案資料查註紀錄表等在卷可按，
    其受徒刑之執行完畢後，5年以內故意再犯本件有期徒刑以
    上之罪，均為累犯，依刑法第47條第1項之規定各加重其刑
    。爰審酌毒品海洛因、安非他命戕害吸食者之身心甚鉅，被
    告竟無視法律之禁止而施用，其經觀察勒戒後仍未戒除毒癮
    ，再次為本件施用第一、二級毒品海洛因、安非他命之犯行
    ，顯見其自制力薄弱，兼衡其犯後坦承犯行，態度尚可等一
    切情狀，分別量處如主文所示之刑，並定其應執行刑。
四、扣案之第一級毒品海洛因2包（驗餘後合計淨重0.709公克）
    及第一級毒品海洛因殘渣袋1只（量微無法析離），均屬毒
    品危害防制條例第2條第2項第1款所稱之第一級毒品，為違
    禁物，不問是否為被告所有，應依同條例第18條第1項前段
    規定沒收銷燬之。
五、據上論斷，應依刑事訴訟法第273條之1第1項、第299條第1
    項前段，毒品危害防制條例第10條第1項、第2項、第18條第
    1項前段，刑法第11條前段、第47條第1項、第51條第5款，
    判決如主文。
本案經檢察官葉乃瑋到庭執行職務。
中    華    民    國    97    年    8    月    22     日
                  刑事第五庭        法  官  蔡欣怡
如不服本判決應於收受本判決後10日內向本院提出上訴書狀，上
訴書狀應敘述具體理由。上訴書狀未敘述上訴理由者，應於上訴
期間屆滿後20日內補提理由書狀於本院 (均須按他造當事人之人
數附繕本 )「切勿逕送上級法院」。
以上正本證明與原本無異。
中    華    民    國    97    年    8     月    22    日
                                    書記官  劉怡芳
附錄本案論罪科刑法條全文：
毒品危害防制條例第10條第1項、第2項
施用第一級毒品者，處6月以上5年以下有期徒刑。
施用第二級毒品者，處3年以下有期徒刑。


司法院資訊處製作；財團法人民間司法改革基金會備份。
